臺灣臺北地方法院刑事判決　　　　　　　 100年度易字第87號
公　訴　人　臺灣臺北地方法院檢察署檢察官
被　　　告　張美玲
上列被告因竊盜案件，經檢察官提起公訴（九十九年度偵字第二
六九七一號），本院判決如下：
    主  文
張美玲竊盜，累犯，處有期徒刑伍月，如易科罰金，以新臺幣壹
仟元折算壹日；又竊盜，累犯，處有期徒刑伍月，如易科罰金，
以新臺幣壹仟元折算壹日。應執行有期徒刑捌月，如易科罰金，
以新臺幣壹仟元折算壹日。
    事  實
一、張美玲前於(一)民國九十四年間，因竊盜案件，經本院以九十
    四年度易字第一四二九號刑事判決，判處拘役五十五日，緩
    刑二年確定，嗣經本院以九十六年度撤緩字第三六號裁定撤
    銷緩刑，於九十六年九月七日易科罰金執行完畢；次於(二)九
    十六年間，因竊盜案件，經本院以九十六年度簡字第七六號
    刑事判決，判處有期徒刑三月確定，於九十六年五月二十八
    日易科罰金執行完畢；再於(三)九十九年間，因竊盜案件，經
    臺灣士林地方法院（下稱士林地院）以九十九年度簡上字第
    一九○號刑事判決，判處有期徒刑三月、三月、三月、三月
    ，應執行有期徒刑八月確定；復於(四)九十九年間，因竊盜案
    件，經士林地院以九十九年度審簡字一五七三號刑事判決，
    判處有期徒刑五月、五月、五月、五月、五月，應執行有期
    徒刑一年十月確定；及於(五)一○○年間，因竊盜案件，經士
    林地院以九十九年度審簡字第一四七一號刑事判決，判處有
    期徒刑三月、三月、三月，應執行有期徒刑七月。
二、張美玲猶不知悛悔，(一)於九十九年四月間某日、時，意圖為
    自己不法之所有，在李琇綾所經營之網路拍賣工作室內（址
    設臺北市大安區○○○路○段二二五號地下三樓之五），竊
    取李琇綾所有之ＣＨＡＮＥＬ廠牌女用皮呢皮包一個（皮包
    序號：0000000號）；(二)於九十九年五月十八日十三
    時許，意圖為自己不法之所有，在徐宛萍所經營之「典精品
    二手名店」內（址設臺北市○○區○○路一段五一巷二三之
    四號），竊取徐宛萍所有之ＬＶ廠牌水彩包一個。嗣因李琇
    綾、徐宛萍察覺有異，報警處理，始循線查悉上情。
三、案經李琇綾訴由臺北市政府警察局大安分局報告臺灣臺北地
    方法院檢察署（下稱臺北地檢署）及臺北市政府警察局士林
    分局報告臺灣士林地方法院檢察署檢察官呈請臺灣高等法院
    檢察署檢察長令轉臺北地檢署檢察官偵查起訴。
    理  由
一、認定事實所憑之證據：
  (一)證據能力之認定：
    按被告以外之人於審判外之言詞或書面陳述，除法律有規定
    者外，不得作為證據；又被告以外之人於審判外之陳述，雖
    不符同法第一百五十九條之一至第一百五十九條之四之規定
    ，而經當事人於審判程序同意作為證據，法院審酌該言詞陳
    述或書面陳述作成時之情況，認為適當者，亦得為證據。當
    事人、代理人或辯護人於法院調查證據時，知有第一百五十
    九條第一項不得為證據之情形，而未於言詞辯論終結前聲明
    異議者，視為有前項之同意，刑事訴訟法第一百五十九條第
    一項、第一百五十九條之五分別定有明文。查本案下列所引
    用之各項證據方法之證據能力，因公訴人及被告張美玲於本
    院行準備程序及審判時均未予爭執其證據能力，且迄至言詞
    辯論終結前亦未再聲明異議（本院一○○年二月二十一日審
    判筆錄參照），本院審酌該等言詞或書面陳述作成時之情況
    ，並無不宜作為證據之情事，依刑事訴訟法第一百五十九條
    之五之規定，自得作為證據，合先敘明。
  (二)上開事實二之部分，業據被告張美玲於本院審理中坦承不諱
    （本院一○○年二月二十一日審判筆錄參照），核與證人李
    琇綾、徐宛萍之證述情節相符（證人李琇綾部分，臺北地檢
    署九十九年度偵字第二六九七一號卷第二二頁至第二四頁參
    照；證人徐宛萍部分，臺灣士林地方法院檢察署九十九年度
    偵字第一二八五八號卷第十頁至第十二頁、第七四頁至第七
    八頁，臺北地檢署九十九年度偵字第二六九七一號卷第十頁
    至第十八頁、第九三頁至第九八頁參照），並有贓物認領保
    管單一紙、網路列印資料一紙、典精品二手名店進貨明細表
    一份、監視錄影帶翻拍照片四張等件在卷可證（臺北地檢署
    九十九年度偵字第二六九七一號卷第三六頁至第四六頁參照
    ）。上開補強證據已足資擔保被告於本院審理中所為任意性
    自白具有相當程度之真實性，而得確信被告自白之犯罪事實
    確屬真實，從而依上開被告自白及補強證據，足堪認定被告
    確有上揭事實二所載之犯行，本件事證明確，被告之犯行堪
    以認定。
二、論罪科刑之法律適用：
  (一)核被告張美玲所為，均係犯刑法第三百二十條第一項之竊盜
    罪。其所為上開二次竊盜犯行，犯意各別，行為互異，應予
    分論併罰。
  (二)查被告有如事實一之(二)所載之犯罪科刑及執行情形，有臺灣
    高等法院被告前案紀錄表乙份在卷可稽，其於有期徒刑執行
    完畢五年內，故意再犯本件有期徒刑以上之罪，均為累犯，
    均應依刑法第四十七條第一項規定加重其刑。
  (三)爰審酌被告前已有數次竊盜前科，竟仍為本案之二次竊盜犯
    行，顯見其缺乏尊重他人財產權之觀念，惟念其犯後尚能坦
    承犯行、態度尚佳，兼衡其智識程度、犯罪動機、目的、手
    段等一切情狀，分別量處如主文所示之刑，並諭知易科罰金
    之折算標準，再定其應執行之刑，及諭知易科罰金之折算標
    準。
據上論斷，應依刑事訴訟法第二百九十九條第一項前段，刑法第
三百二十條第一項、第四十七條第一項、第八項、第五十一條第
五款、第四十一條第一項前段、第八項，刑法施行法第一條之一
，判決如主文。
本案經檢察官林彥均到庭執行職務。
中    華    民    國   100    年    3     月    7     日
                  刑事第五庭    法  官  張詩芸
以上正本證明與原本無異。
如不服本判決應於收受送達後10日內向本院提出上訴書狀，並應
敘述具體理由；其未敘述上訴理由者，應於上訴期間屆滿後20日
內向本院補提理由書（均須按他造當事人之人數附繕本）「切勿
逕送上級法院」。告訴人或被害人如對於本判決不服者，應具備
理由請求檢察官上訴，其上訴期間之計算係以檢察官收受判決正
本之日期為準。
                                書記官  宋德華
中    華    民    國   100    年    3     月    8     日
附錄本案論罪科刑法條全文
中華民國刑法第三百二十條
（普通竊盜罪、竊佔罪）
意圖為自己或第三人不法之所有，而竊取他人之動產者，為竊盜
罪，處五年以下有期徒刑、拘役或五百元以下罰金。
意圖為自己或第三人不法之利益，而竊佔他人之不動產者，依前
項之規定處斷。
前二項之未遂犯罰之。